【裁判字號】    89,小上,32
【裁判日期】    890728
【裁判案由】    給付管理費
【裁判全文】
臺灣臺中地方法院民事判決  八十九年度小上字第三二號
    上  訴  人  乙○○
    被  上訴人  星采樓住戶管理委員會
    法定代理人  黃創驛
    訴訟代理人  甲○○
右當事人間請求給付管理費事件，上訴人對於中華民國八十九年一月三十一日本院臺
中簡易庭八十九年度中小字第一一九號小額訴訟判決提起上訴，本院判決如左：
    主    文
上訴駁回。
第二審訴訟費用新台幣柒佰參拾陸元由上訴人負擔。
    理    由
一、按對於小額程序之第一審判決上訴，非以其違背法令為理由，不得為之；又小額
    程序之第二審判決，依上訴意旨足認上訴為無理由者，得不經言詞辯論為之；民
    事訴訟法第四百三十六條之二十四、第四百三十六條之二十九第二款分別定有明
    文。再依同法第四百三十六條之三十二準用同法第四百六十八條及第四百六十九
    條第一款至第五款規定，判決不適用法規或適用不當者，為違背法令；判決有同
    法第四百六十九條第一款至第五款所列情形之一者，為當然違背法令；是當事人
    提起上訴，如依民事訴訟法第四百三十六條之三十二準用同法第四百六十八條規
    定，以小額程序判決有不適用法規或適用法規不當為理由時，其上訴狀或理由書
    應有具體之指摘，並揭示該法規之條項或其內容；若係成文法以外之法則，應揭
    示該法則之旨趣；倘為司法院解釋或最高法院之判例，則應揭示該判解之字號或
    其內容；如依同法第四百三十六條之三十二準用同法第四百六十九條第一款至第
    五款所列情形之一為理由時，其上訴狀或理由書，應揭示合於各該條款之事實。
二、本件上訴人上訴主張：被上訴人業於民國八十八年七月二十六日向臺灣臺北地方
    法院提出支付命令之聲請，經臺灣臺北地方法院簡易庭於八十八年八月五日核發
    支付命令，上訴人依法提出異議，本件已於臺灣臺北地方法院審理中，並於八十
    八年十一月三日第一次開庭審理，依民事訴訟法第二百四十九條第七款規定，起
    訴違背第二百五十三條、第二百六十三條規定，或其訴訟標的為確定判決效力所
    及者，法院得不經言詞辯論，逕以判決駁回之；被上訴人就同一事件重行起訴，
    顯無理由，自應予駁回云云，為此提起本件上訴。
三、經查：被上訴人前於臺灣臺北地方法院對上訴人聲請發支付命令，經上訴人於法
    定期間內提出異議，臺灣臺北地方法院臺北簡易庭乃於八十八年十一月三日進行
    調解程序，因上訴人未到庭，調解不成立，被上訴人乃另行向本院提起民事訴訟
    請求上訴人給付管理費，此有上訴人所提出之臺灣臺北地方法院臺北簡易庭通知
    書影本一份、本院臺中簡易庭郵務送達公文封影本一份、本院臺中簡易庭通知書
    影本一份等物為證，復與被上訴人陳述相符，而上訴人經本院當庭命於十四日內
    補正被上訴人重行起訴之具體事證，亦未能於限期內補正相關事證，自難信為真
    實，是以，上訴意旨空言指摘原審判決係重行起訴，違背一事不再理之原則者，
    要屬無據。本件上訴意旨足認其上訴為無理由，爰不經言詞辯論，逕予駁回。
四、據上論結，本件上訴為無理由，依民事訴訟法第四百三十六條之二十九第二款、
    第四百三十六條之三十二第二項、第四百四十九條第一項、第七十八條、第四百
    三十六條之十九第一項，判決如主文。
中      華      民      國    八十九  年      七      月      二十八    日
                              臺灣臺中地方法院民事第一庭
~B審判長法官  吳惠郁
~B法      官  廖穗蓁
~B法      官  巫淑芳
右為正本係照原本作成
不得上訴。
中      華      民      國    八十九    年    七      月      二十八    日
~B法院書記官  周國順


司法院資訊處製作；財團法人民間司法改革基金會備份。
